【裁判字號】    99,訴,30
【裁判日期】    990122
【裁判案由】    違反毒品危害防制條例
【裁判全文】
臺灣彰化地方法院刑事判決                99年度訴字第30號
公  訴  人  臺灣彰化地方法院檢察署檢察官
被      告  甲○○
上列被告因違反毒品危害防制條例案件，經檢察官提起公訴（98
年度毒偵字第2405號），本院裁定以簡式審判程序審理，判決如
下：
    主    文
甲○○施用第一級毒品，累犯，處有期徒刑柒月；扣案之摻有海
洛因之香菸壹支沒收銷燬之。又施用第二級毒品，累犯，處有期
徒刑肆月；扣案之玻璃吸管壹個沒收之。應執行有期徒刑拾月，
扣案之摻有海洛因之香菸壹支沒收銷燬之；扣案之玻璃吸管壹個
沒收之。
    犯  罪  事  實
一、甲○○前因竊盜案件，經臺灣臺中地方法院以97年度易字第
    577號判決判處有期徒刑7月確定，甫於民國98年6月26日縮
    刑期滿執行完畢。又其曾於97年間，因施用毒品案件，經依
    臺灣臺中地方法院以97年度毒聲字第567號裁定令入戒治處
    所施以強制戒治，因強制戒治處遇滿6月，其成效經評定為
    合格，認無繼續執行之必要，於98年3月18日釋放，並經臺
    灣臺中地方法院檢察署檢察官以98年度戒毒偵字第86號為不
    起訴處分確定。詎仍不知警惕，另基於施用第一級毒品海洛
    因之犯意，於98年10月29日凌晨3時30分許，在臺中縣大里
    市○○路○段382巷5號1樓化妝室內，以將海洛因摻入香菸點
    燃吸食之方式，施用第一級毒品海洛因一次。嗣另基於施用
    第二級毒品甲基安非他命之犯意，於98年10月29日凌晨3時
    30分許，在同上處所內，以將甲基安非他命置於玻璃吸管內
    以火燒烤產生煙霧而吸食之方式，施用第二級毒品甲基安非
    他命一次。於98年10月29日凌晨4時40分許，為警在上址查
    獲，並扣得玻璃吸管1個及摻有海洛因之香菸1支，而悉上情
    。
二、案經彰化縣警察局報請臺灣彰化地方法院檢察署檢察官偵查
    起訴。
    理    由
一、本件被告甲○○所犯係死刑、無期徒刑、最輕本刑為三年以
    上有期徒刑或高等法院管轄第一審案件以外之罪，並於本院
    行準備程序時就被訴事實為有罪之陳述，本院合議庭依前揭
    規定，經評議結果，裁定改由受命法官獨任行簡式審判程序
    ，先予敘明。
二、上揭犯罪事實，業據被告甲○○迭於偵查、本院行準備程序
    、審理程序時均坦承不諱，且其於98年10月29日為警查獲時
    所採取之尿液，經送鑑驗結果，均確呈可待因、嗎啡、安非
    他命及甲基安非他命陽性反應，此有彰化縣警察局刑警大隊
    偵二隊毒品犯罪嫌疑人尿液採驗作業管制紀錄，及詮昕科技
    股份有限公司98年11月11日濫用藥物尿液檢驗報告各1紙附
    卷可稽；此外，復有扣案之玻璃吸管1個及香菸1支可資佐證
    ，足認被告之自白應與事實相符，洵堪採信。再查，被告前
    於97年間，因施用毒品案件，經依臺灣臺中地方法院以97年
    度毒聲字第567號裁定令入戒治處所施以強制戒治，因強制
    戒治處遇滿6月，其成效經評定為合格，認無繼續執行之必
    要，於98年3月18日釋放，並經臺灣臺中地方法院檢察署檢
    察官以98年度戒毒偵字第86號為不起訴處分確定，故被告於
    觀察、勒戒或強制戒治釋放後五年內再犯毒品危害防制條例
    第10條第1、2項之罪，依同條例第23條第2項規定，應依法
    論科。
三、核被告所為，係犯毒品危害防制條例第10條第1、2項之施用
    第一、二級毒品罪。被告為施用毒品而持有第一、二級毒品
    ，其持有海洛因、甲基安非他命之低度行為，應分別為施用
    之高度行為所吸收，不另論罪。又被告所犯上開二罪，犯意
    各別，行為互殊，且犯罪構成要件亦不同，應予分論併罰。
    復查被告前因竊盜案件，經臺灣臺中地方法院以97年度易字
    第577號判決判處有期徒刑7月確定，甫於98年6月26日縮刑
    期滿執行完畢，此有臺灣彰化地方法院檢察署刑案資料查註
    紀錄表及臺灣高等法院被告前案紀錄表各1份附卷可稽，被
    告於受有期徒刑之執行完畢後，五年內故意再犯有期徒刑以
    上之二罪，均為累犯，應依刑法第47條第1項規定，分別加
    重其刑。爰審酌被告施用本件毒品，其對他人權益之侵害仍
    屬有限，且於偵查中、本院行準備程序、審理程序時均已坦
    承犯行，暨其施用之海洛因及甲基安非他命之情節等一切情
    狀，分別量處如主文所示之刑，並定其應執行之刑，以示懲
    儆。扣案之摻有海洛因之香菸一支，因該香煙內之海洛因與
    香菸不能析離，連同該香菸，應依毒品危害防制條例第18條
    第1項前段規定宣告沒收並銷燬；另扣案玻璃吸管1個，係被
    告所有供施用毒品所用之物，業據被告供承在卷，應依刑法
    第38條第1項第2款之規定宣告沒收。
據上論斷，應依刑事訴訟法第273條之1第1項、第299條第1項前
段，毒品危害防制條例第10條第1項、第2項、第18條第1項，刑
法第11條、刑法第47條第1項、第51條第5款、第38條第1項第2款
，判決如主文。
本案經檢察官鄭智文到庭執行職務
中    華    民    國    99    年    1    月    22    日
                  刑事第四庭     法  官    吳俊螢
以上正本證明與原本無異。
如不服本判決，應於收受判決後10日內向本院提出上訴書狀，並
應敘述具體理由；其未敘述上訴理由者，應於上訴期間屆滿後20
日內向本院補提理由書（均須按他造當事人之人數附繕本「切勿
逕送上級法院」）。
中    華    民    國    99    年    1    月    22    日
                                 書記官    林怡吟
【附錄本案論罪科刑法條全文】
毒品危害防制條例第十條：
施用第一級毒品者，處六月以上五年以下有期徒刑。
施用第二級毒品者，處三年以下有期徒刑。

司法院資訊處製作；財團法人民間司法改革基金會備份。
